Inventaris van het archief van het Korps Pontonniers en Torpedisten, (1782) 1850-1940 (1943)
Nationaal Archief, Den Haag
- Regiment genie troepen, bataljon pioniers (nvl. 1e bataljon).
  - kaderlijst officieren; herhalingsoefeningen; militair hospitaal Utrecht; Radio-Telegrafie in de Koloniën., 1912; 429
  - Cdt.Genietr.R.Scheffer; boekje:"Information related to portable military stations Marconi" (Omslag); rationskosten 1e kwartaal 1913., 430
  - marsorders;begroting,oorlogsvoorbereiding; kaderlijst officieren nominatieve staat; examens telegraafcursus., 1913, 1914; 431
  - marsorders., 1913; 432
  - landweeroefeningen 1914., 1912-1913; 433
  - nominat. statenlezen en schrijven der lotelingen in 1913; oefening pionier en spoorwegdienst in 1914., 434
  - dagboek 1e bat. 2e cie. 1914; werkboek 1e bat. 3e cie. 1912; 3e cie. 1913; werkboek 3e cie. 1910; brievenboek., 1917; 435
  - klapper 1906; klapper 1903 + 1904; klapper 1908; klapper 1907., 436
  - orderboek 1e bat.4e cie. + agenda 1914., 438
  - alphabetische klapper 1911, 1912, 1913, en 1905., 437
  - Cdt.2e Cie.Toepedisten 1939 + 1940: correspondentie;Cdt.Detach II Varende Pontontrein., 439
  - Cdt Detachem. 2 Varende Pontontrein, 1e afdeling; correspondentie., 1940; 440